# 被投资单位处置其他权益工具，投资方如何处理

提问人：爱鱼 儿的瓶 tl 时间：2023-03-06 18:22:26
陈老师您好：
业务中遇到这样一个问题，还烦请您百忙中给予解答，不胜感激。
A公司持有对联营企业的投资，以权益法核算。被投资单位B持有其他权益工具，本期B把其他权益工具处置了，将其他权益工具相应的公允价值变动由其他综合收益转入留存收益。对于投资方A来说，如何会计处理？
比如说上年被投资单位B其他权益工具变动 100 万，A享有 10 万，借：长投-其他综合收益 10 贷：其他综合收益10.本期被投资方B其他综合收益为 0 ，转入留存收益 100 万。
对于投资方A来说，是以下哪种处理方式：
方式 1 ：根据准则，除净利润、其他综合收益及利润分配外的其他净资产变动，确认为资本公积：
借：长投-其他综合收益-10 借：长投-其他权益变动 10 贷：其他综合收益-10 资本公积-其他资本公积 10 ；
方式 2 ：被投资方处置其他权益工具，将其他综合收益转入留存收益，间接影响的仍然是净利润，故，借：其他综合收益 10 贷：投资收益 10 。将长投明细项由其他综合收益结转至损益调整。

回答人：chenyiwei
应采用方式 1 处理。该部分“资本公积——其他资本公积”可在后续处置对该联营企业的股权投资或者丧失重大影响时转入损益。